臺灣臺南地方法院交通事件裁定　　　　100年度交聲字第695號
　　　　　　　　　　　　　　　　　　100年度交聲字第696號
移送機關　　交通部公路總局嘉義區監理所臺南監理站
異議人即
受處分人　　許銘哲
上列異議人即受處分人因違反道路交通管理處罰條例案件，對於
交通部公路總局嘉義區監理所臺南監理站民國100年8月22日所為
之裁決處分【處分案號：嘉監南字第裁74-BBB303561號（即本
院100年度交聲字第695號）、嘉監南字第裁74-BBB303608號（
即本院100年度交聲字第696號）】聲明異議，本院裁定如下：
    主    文
異議均駁回。
    理    由
一、原處分意旨略以：異議人即受處分人許銘哲（下稱異議人）
    駕駛其所有之車牌號碼3HD-576號重型機車，分別於民國
    100年5月27日11時36分、100年5月28日21時5分許，行經
    高雄市○○路與中華路交岔路口時，因闖紅燈，經高雄市政
    府警察局交通警察大隊（下稱舉發機關）警員製單逕行舉發
    ，嗣經移送機關即交通部公路總局嘉義區監理所臺南監理站
    （下稱原處分機關）以其違規事證明確，依道路交通管理處
    罰條例第53條第1項、第63條第1項第3款（原處分漏載第3款
    ）及違反道路交通管理事件統一裁罰基準表之規定，分別裁
    處異議人罰鍰新臺幣（下同）1,800元，記違規點數3點、
    1,800元，記違規點數3點等語。
二、聲明異議意旨略以：
  (一)違規拍攝日期係100年5月27日、100年5月28日，照片洗出日
    期為100年7月9日，然異議人接獲通知係100年8月8日，時間
    長達71日，舉發機關是否有故意延遲通知異議人，藉機可連
    續舉發長期居住在該地區的人民。
  (二)該路口本就是Ｔ字型路口，主管單位僅在路口前立「測速照
    相」警示標語，無其他違規警示標語，是否應主動告知人民
    「違規照相」等標語。
  (三)異議人自去年租屋居住於該地區均無遭違規舉發情事，惟自
    100年5月起主管單位突然開始執行逕行舉發拍照，倘若能儘
    早通知違規人，亦能避免遭連續舉發之情事，造成異議人巨
    大經濟壓力。
  (四)為此聲明異議，請求撤銷原處分等語。
三、按汽車駕駛人，行經有燈光號誌管制之交岔路口闖紅燈者，
    處1,800元以上5,400元以下罰鍰；並記違規點數3點，道路
    交通管理處罰條例第53條第1項、第63條第1項第3款分別定
    有明文。又按汽車行駛至交岔路口，其行進、轉彎，應遵守
    燈光號誌；車輛面對圓形紅燈表示禁止通行，不得超越停止
    線或進入路口，道路交通安全規則第102條第1項第1款、道
    路交通標誌標線號誌設置規則第206條第5款亦分別定有明文
    。
四、經查：
  (一)異議人駕駛其所有之車牌號碼3HD-576號重型機車，分別於
    上開時、地因闖紅燈，經舉發機關警員製單逕行舉發，並經
    原處分機關裁處如前所述之裁罰等情，有高雄市政府警察局
    100年7月27日高市警交相字第BBB303561號、100年7月
    28日高市警交相字第BBB303608號舉發違反道路交通管理事
    件通知單、原處分機關100年8月22日嘉監南字第裁74-BBB
    303561號、嘉監南字第裁74-BBB303608號裁決書各1份及
    採證照片等件附卷可稽，且為異議人所不爭執，是此部分事
    實，已可認定。
  (二)至異議人辯稱違規行為至異議人接獲通知時間長達71日，舉
    發機關恐有故意延遲通知違規，以藉機連續舉發云云。惟按
    舉發違反道路交通管理事件後，舉發單位應於舉發當日或翌
    日午前，將該舉發違反道路交通管理事件有關文書或電腦資
    料連同有暫代保管物件者之物件送由該管機關，於舉發之日
    起4日內移送處罰機關。前項移送期間其屬逕行舉發者，自
    違反行為日起30日內為之。如有查證必要者，得延長之，但
    不得逾3個月，違反道路交通管理事件統一裁罰基準及處理
    細則第28條第1項、第2項分別定有明文。經查，本件為底片
    式的照相機，由員警取回底片後將照片洗出，放大車牌號碼
    後才能查出違規車號再行舉發，有本院100年10月24日電話
    紀錄表1份在卷可稽。是以，舉發機關於100年5月27日、
    100年5月28日違規行為發生後，認違規照片有針對車牌放
    大以正確查證違規車輛之車牌號碼，並判斷違規行為之必要
    ，而遲至同年7月27日、7月28日始填掣舉發違反道路交
    通管理事件通知單並送達異議人，其舉發行為並無違反上述
    法定期間，舉發程序要屬合法。
  (三)另異議人復辯稱違規路口僅豎立「測速照相」警示標語，而
    無其他違規警示標語云云。然按汽車駕駛人之行為有下列情
    形之一，當場不能或不宜攔截製單舉發者，得逕行舉發：一
    、闖紅燈或平交道。．．．七、經以科學儀器取得證據資料
    證明其行為違規。前項第七款之科學儀器應採固定式，並定
    期於網站公佈其設置地點。但汽車駕駛人之行為屬下列情形
    之一者，不在此限：．．．九、行車速度超過規定之最高速
    限或低於規定之最低速限。．．．對於前項第九款之違規行
    為，採用固定或非固定式科學儀器取得證據資料證明者，於
    一般道路須至少於100公尺，於高速公路、快速公路須至少
    於300公尺前，明顯標示之，道路交通管理處罰條例第7條之
    2定有明文。則依法應於一般道路至少100公尺前，或於高速
    公路、快速公路至少300公尺前，明顯標示設有固定或非固
    定之科學採證儀器者，以採證逕行舉發上開「行車速度超過
    規定之最高速限或低於規定之最低速限」之違規行為為限，
    就本件行經有燈光號誌管制之交岔路口闖紅燈違規行為之採
    證舉發，並無應於一定距離前明顯標示設有固定或非固定科
    學採證儀器之規定。況異議人駕駛車輛行駛於道路上，本應
    遵守道路交通號誌之禁制規定，縱道路交通主管機關未於特
    定路口前豎立警告標示，亦應遵守號誌規定，不得違規闖紅
    燈或超越停止線。
  (四)綜上所述，異議人既分別於上開時、地有闖紅燈之違規行為
    ，則原處分機關依道路交通管理處罰條例第53條第1項、第
    63 條第1項第3款(原處分漏載第3款）及違反道路交通管理
    事件統一裁罰基準表之規定，裁處異議人罰鍰1,800元，
    記違規點數3點、1,800元，記違規點數3點之處分，於法
    核無不當。本件異議為無理由，應予駁回。
五、據上論斷，應依道路交通管理處罰條例第87條第2項、道路
    交通事件處理辦法第18條，裁定如主文。
中    華    民    國   100    年    10    月    27    日
                      交通法庭  法  官  林福來
以上正本證明與原本無異。
如不服本裁定，應於收受送達後5日內向本院提出抗告狀。（應
附繕本）
                                書記官  李淑惠
中    華    民    國   100    年    10    月    28    日